【裁判字號】    97,易,128
【裁判日期】    970428
【裁判案由】    違反毒品危害防制條例
【裁判全文】
臺灣嘉義地方法院刑事判決               97年度易字第128號
公  訴  人  臺灣嘉義地方法院檢察署檢察官
被      告  甲○○
                    （另案於台灣嘉義監獄鹿草分監執行中）
上列被告因違反毒品危害防制條例案件，經檢察官提起公訴（九
十七年度毒偵字第九二、一七六號），本院判決如下：
    主  文
甲○○施用第二級毒品，累犯，處有期徒刑陸月；又施用第二級
毒品，累犯，處有期徒刑柒月；又持有第二級毒品，累犯，處有
期徒刑捌月；扣案之第二級毒品甲基安非他命貳拾伍包（淨重柒
點貳公克）沒收銷燬之，上開毒品外包裝袋貳拾伍個沒收；應執
行有期徒刑壹年肆月；扣案之第二級毒品甲基安非他命貳拾伍包
（淨重柒點貳公克）沒收銷燬之，上開毒品外包裝袋貳拾伍個沒
收。
    事  實
一、甲○○前因施用毒品案件，經本院於民國八十九年十月二日
    ，以八十九年度毒聲字第一四四九號裁定送觀察勒戒後，認
    有繼續施用傾向，經本院於同年十一月六日，以八十九年度
    毒聲字第一六四三號裁定令入戒治處所強制戒治後，於九十
    年三月十九日，經以九十年度毒聲字第二九六號裁定停止戒
    治付保護管束，嗣保護管束期滿後，由台灣嘉義地方法院檢
    察署檢察官於九十年十一月十四日，以九十年度戒毒偵字第
    三三四號為不起訴處分確定。又因施用第二級毒品安非他命
    案件，經裁定強制戒治後，於九十一年十二月十日執行強制
    戒治完畢；同次施用毒品行為之刑事部分，經本院九十一年
    度簡字第五九五號判決判處有期徒刑四月確定，於九十二年
    十月十八日執行完畢而出監。再於九十四年十二月二十六日
    ，因施用第二級毒品案件，經本院九十四年嘉簡字第一四０
    七號判決判處有期徒刑五月確定，於九十五年六月二十二日
    執行完畢，翌日出監。
二、甲○○仍不思悔悟，再為下列行為：
（一）基於施用第二級毒品之犯意，於九十六年十一月一日晚間
      十時許，在嘉義縣中埔鄉金蘭村頂山門三七之四號居處內
      ，以將毒品放入玻璃球內點火燒烤吸食煙霧之方式，施用
      安非他命及甲基安非他命一次，經警於九十六年十一月六
      日查獲。
（二）基於施用第二級毒品之犯意，於九十七年一月六日下午四
      時十分回溯九十六小時內之某時（但不含公權力拘束時間
      ），在前開居處，以上開方法，施用安非他命及甲基安非
      他命一次。
（三）明知不得非法持有第二級毒品甲基安非他命，竟仍於九十
      七年一月六日中午十二時許，在嘉義市○區○○街前，向
      真實姓名不詳、綽號「阿樂」，年約四十餘歲之男子以新
      臺幣（下同）一萬元之代價，購買第二級毒品甲基安非他
      命二十五小包（毛重七點二公克）而持有之。嗣於同日下
      午一時三十分許，經警在嘉義市○區○○路與學府路口查
      獲，並扣得第二級毒品甲基安非他命二十五小包。
三、案經嘉義市政府警察局第一分局暨第二分局報由台灣嘉義地
    方法院檢察署檢察官偵查起訴。
    理  由
一、上開施用第二級毒品安非他命及甲基安非他命及持有第二級
    毒品甲基安非他命之犯罪事實，迭據被告甲○○於警局初詢
    、檢察官偵查及本院審理時坦承不諱，而被告二次經警查獲
    時所採集之尿液，經送驗結果，確呈安非他命及甲基安非他
    命陽性反應之事實，分別有真實姓名對照表、勘察採證同意
    書、正修科技大學超微量研究科技中心檢驗報告各一紙附卷
    可參，而被告非法持有第二級毒品甲基安非他命之事實，則
    有扣押筆錄、扣押目錄表及查獲照片等件在卷可稽，且有扣
    押之甲基安非他命二十五包可資佐證，又扣案之前開毒品，
    經送驗後，確為第二級毒品甲基安非他命之事實，有行政院
    衛生署草屯療養院草療鑑字第0970001007號鑑定書一件附卷
    足憑；經查，被告前因施用毒品案件，曾經觀察勒戒及強制
    戒治處分後接續執行有期徒刑，於九十二年間經釋放，復因
    施用毒品案件經判處徒刑，於九十五年間執行完畢之事實，
    有台灣高等法院被告前案紀錄表及台灣嘉義地方法院檢察署
    刑案資料查註紀錄表各一紙附卷可參，是被告施用及持有第
    二級毒品之事證已臻明確，其犯行堪予認定。
二、核被告甲○○就前開犯罪事實二（一）、（二）所為，均係
    犯毒品危害防制條例第十條第二項之施用第二級毒品罪；其
    就犯罪事實二（三）所為，係犯同條例第十一條第二項之持
    有第二級毒品罪。被告犯前開犯罪事實二（一）、（二）之
    施用第二級毒品罪前持有第二級毒品之低度行為為施用之高
    度行為所吸收，不另論罪。被告所犯上開三罪間，犯意各別
    ，行為互殊，罪名有異，應予分論併罰。另查，被告有如事
    實欄第一項所示之犯罪、科刑與執行前案紀錄之事實，有台
    灣高等法院被告前案紀錄表及台灣嘉義地方法院檢察署刑案
    資料查註紀錄表各一份在卷足據，其於有期徒刑之執行完畢
    後，五年以內故意再犯本件有期徒刑以上之罪，均為累犯，
    就其所犯各罪，均應依刑法第四十七條第一項之規定加重其
    刑。
三、爰審酌被告有多次毒品前案紀錄，曾因毒品案件經觀察勒戒
    及強制戒治與徒刑之執行完畢後再犯施用毒品罪，顯見其未
    戒除毒癮，惟審酌被告施用毒品行為係戕害自己健康，尚未
    危害社會大眾，其施用及持有毒品犯罪之方法、自陳其國中
    畢業，曾從事美髮及水電工之智識程度與生活狀況、自陳家
    有父母兄長，未婚經濟狀況貧寒之家庭狀況，及犯罪後坦認
    犯行之態度等一切情狀，分別判處如主文所示之刑，並依法
    定其應執行之刑。扣案之甲基安非他命二十五包（淨重七點
    二公克），為查獲之毒品，應依同條例第十八條第一項前段
    之規定沒收銷燬之；至前開毒品之外包裝袋二十五個，應依
    刑法第三十八條第一項第二款之規定沒收之。
據上論斷，應依刑事訴訟法第二百九十九條第一項前段，毒品危
害防制條例第十條第二項、第十一條第二項、第十八條第一項前
段，刑法第十一條前段、第四十七條第一項、第五十一條第五款
、第三十八條第一項第二款，判決如主文。
本案經檢察官陳慧玲到庭執行職務
中    華    民    國    97    年    4     月    28    日
                     刑事第四庭   法  官   許兆慶
上列正本證明與原本無異。
如不服本判決，應於判決送達後十日內向本院提出上訴狀，上訴
書狀依法應敘述具體理由，如未敘述具體理由者，應於上訴期間
屆滿後二十日內補提理由書於本院（均應附繕本）。
中    華    民    國    97    年    4     月    28    日
                                  書記官   林金福
附錄法條：
毒品危害防制條例第10條第2項
施用第二級毒品者，處 3 年以下有期徒刑。
毒品危害防制條例第11條第2項。
持有第二級毒品者，處2年以下有期徒刑、拘役或新臺幣3萬元以
下罰金。


司法院資訊處製作；財團法人民間司法改革基金會備份。
